---
title: "Relatório mensal de Crescimento"
output:
  html_document: default
  pdf_document: default
date: "`r format(Sys.time(), '%d %B, %Y')`"
---

```{r setup, include=FALSE}
knitr::opts_chunk$set(echo = TRUE)

```

```{r bibliotecas, include=FALSE}
#Relatório mensal de vendas

if (!require(dplyr)) install.packages("dplyr")
if (!require(readr)) install.packages("readr")
if (!require(ggplot2)) install.packages("ggplot2")
if (!require(plotly)) install.packages("plotly")
if (!require(readxl)) install.packages("readxl")
if (!require(lubridate)) install.packages("lubridate")
if (!require(zoo)) install.packages("zoo")
if (!require(sunburstR)) install.packages("sunberstR")
if (!require(forecast)) install.packages("forecast")
if (!require(stringr)) install.packages("stringr")
if (!require(DT)) install.packages("DT")
if (!require(htmltools)) install.packages("htmltools")
if (!require(tidyr)) install.packages("tidyr")
if (!require(d3r)) install.packages("d3r")
if (!require(listviewer)) install.packages("listviewer")
if (!require(treemap)) install.packages("treemap")
if (!require(devtools)) install.packages("devtools")
if (!require(d3treeR)) install_github("timelyportfolio/d3treeR")
```

  Comecemos atualizando Sobre o novo Processo de Vendas.
  Já estamos implementando o pipe com suas automações em 3 Grupos a) POPs, b) Indicadores, c) Emails. Esperamos que até o final do mês entejam todos implementados faltando somente os testes finais, ou seja, liberaremos a versão alpha do novo Pipe de Vendas de Remuneração 

## Vendas
```{r carregando pipe de Vendas RV, echo=FALSE, message=FALSE, warning=FALSE, results = "hide"}
pipe_FunildeVendas<- read_delim("pipe Funil de Vendas.csv", ";", escape_double = FALSE, locale = locale(), 
                                  trim_ws = TRUE)

important_columns <- c("ID", 
                       "Pipeline",
                       "Fase",
                       "Responsável", 
                       "Nome do negócio", 
                       "Tipo", 
                       "Renda",
                       "Empresa", 
                       "Data de início", 
                       "Data de fechamento",
                       "Produto",
                       "Origem da Oportunidade", 
                       "Deal de:",
                       "Subcategoria de Produtos",
                       "Categoria de Produto", 
                       "PipeVendas_RV_DataEntradaFase_ContaNaoAnalisada",
                       "PipeVendas_RV_DataEntradaFase_ContaNaoPriorizada", 
                       "PipeVendas_RV_DataEntradaFase_ContaPrecisaMaisEngajamento", 
                       "PipeVendas_RV_DataEntradaFase_ContaPriorizadaEngajandoDecisores", 
                       "PipeVendas_RV_DataEntradaFase_ContaEngajadaPreparandoProposta", 
                       "PipeVendas_RV_DataEntradaFase_ContaAguardandoProposta", 
                       "PipeVendas_RV_DataEntradaFase_FupPropostaSemEngajamento", 
                       "PipeVendas_RV_DataEntradaFase_FupPropostaComEngajamento", 
                       "PipeVendas_RV_DataEntradaFase_NegociacaoSuprimentos",
                       "PipeVendas_RV_DataEntradaFase_NegocioGanho",
                       "PipeVendas_RV_DataEntradaFase_NegocioPerdido")

pipe_FunildeVendas <- subset.data.frame(pipe_FunildeVendas, select= important_columns)

#not_all_na <- function(x) {!all(is.na(x))} desligado até o pipe estar pelo menos em alpha

#pipe_FunildeVendas <- pipe_FunildeVendas %>% select_if(not_all_na) desligado até o pipe estar pelo menos em alpha

pipe_FunildeVendas <- pipe_FunildeVendas[!is.na(pipe_FunildeVendas$Pipeline) & pipe_FunildeVendas$Pipeline == "[TESTE] Processo de Vendas",]

pipe_FunildeVendas$`Data de fechamento` <- as.Date(x = pipe_FunildeVendas$`Data de fechamento`, format = "%d/%m/%Y")

pipe_FunildeVendas$`Data de início` <- as.Date(x = pipe_FunildeVendas$`Data de início`, format = "%d/%m/%Y")

pipe_FunildeVendas$"endQuarter" <- quarters(pipe_FunildeVendas$`Data de fechamento`) 

pipe_FunildeVendas$"startQuarter" <- quarters(pipe_FunildeVendas$`Data de fechamento`)

pipe_FunildeVendas$Renda <- as.numeric(pipe_FunildeVendas$Renda)

pipe_FunildeVendas$Fase <- as.factor(pipe_FunildeVendas$Fase)

pipe_FunildeVendas %>% 
  mutate_at(vars(Renda), funs(round(x = ., digits = 0)))

pipe_FunildeVendas$PipeVendas_RV_DataEntradaFase_ContaNaoAnalisada <- as.Date(pipe_FunildeVendas$PipeVendas_RV_DataEntradaFase_ContaNaoAnalisada, format = "%d/%m/%Y")

pipe_FunildeVendas$PipeVendas_RV_DataEntradaFase_ContaNaoPriorizada <- as.Date(pipe_FunildeVendas$PipeVendas_RV_DataEntradaFase_ContaNaoPriorizada, format = "%d/%m/%Y")

pipe_FunildeVendas$PipeVendas_RV_DataEntradaFase_ContaPrecisaMaisEngajamento <- as.Date(pipe_FunildeVendas$PipeVendas_RV_DataEntradaFase_ContaPrecisaMaisEngajamento, format = "%d/%m/%Y")

pipe_FunildeVendas$PipeVendas_RV_DataEntradaFase_ContaPriorizadaEngajandoDecisores <- as.Date(pipe_FunildeVendas$PipeVendas_RV_DataEntradaFase_ContaPriorizadaEngajandoDecisores, format = "%d/%m/%Y")

pipe_FunildeVendas$PipeVendas_RV_DataEntradaFase_ContaEngajadaPreparandoProposta <- as.Date(pipe_FunildeVendas$PipeVendas_RV_DataEntradaFase_ContaEngajadaPreparandoProposta, format = "%d/%m/%Y")

pipe_FunildeVendas$PipeVendas_RV_DataEntradaFase_ContaAguardandoProposta <- as.Date(pipe_FunildeVendas$PipeVendas_RV_DataEntradaFase_ContaAguardandoProposta, format = "%d/%m/%Y")

pipe_FunildeVendas$PipeVendas_RV_DataEntradaFase_FupPropostaSemEngajamento <- as.Date(pipe_FunildeVendas$PipeVendas_RV_DataEntradaFase_FupPropostaSemEngajamento, format = "%d/%m/%Y")

pipe_FunildeVendas$PipeVendas_RV_DataEntradaFase_FupPropostaComEngajamento <- as.Date(pipe_FunildeVendas$PipeVendas_RV_DataEntradaFase_FupPropostaComEngajamento, format = "%d/%m/%Y")

pipe_FunildeVendas$PipeVendas_RV_DataEntradaFase_NegociacaoSuprimentos <- as.Date(pipe_FunildeVendas$PipeVendas_RV_DataEntradaFase_NegociacaoSuprimentos, format = "%d/%m/%Y")

pipe_FunildeVendas$PipeVendas_RV_DataEntradaFase_NegocioGanho <- as.Date(pipe_FunildeVendas$PipeVendas_RV_DataEntradaFase_NegocioGanho, format = "%d/%m/%Y")

pipe_FunildeVendas$PipeVendas_RV_DataEntradaFase_NegocioPerdido <- as.Date(pipe_FunildeVendas$PipeVendas_RV_DataEntradaFase_NegocioPerdido, format = "%d/%m/%Y")

```

```{r indice de produtos}
Indice_de_produtos <- read_csv("Listagem de produtos e precificacao - 0 - Indice de produtos.csv", 
    skip = 1)

Indice_de_produtos <- Indice_de_produtos %>% 
  select("Categoria", "Subcategoria", "Produtos")

Indice_de_produtos$Categoria <- as.factor(Indice_de_produtos$Categoria)
Indice_de_produtos$Subcategoria <- as.factor(Indice_de_produtos$Subcategoria)
Indice_de_produtos$Produtos <- as.factor(Indice_de_produtos$Produtos)

pipe_FunildeVendas$`Subcategoria de Produtos` <- Indice_de_produtos[match(pipe_FunildeVendas$Produto, Indice_de_produtos$Produtos), 2]
pipe_FunildeVendas$`Categoria de Produto` <- Indice_de_produtos[match(pipe_FunildeVendas$Produto, Indice_de_produtos$Produtos), 1]

```

```{r vendas semestre, echo=FALSE, message=FALSE, warning=FALSE, results = "hide"}
QuarterSales <- pipe_FunildeVendas%>%
  filter(Fase == "Ganho Fechado")
  
QuarterSalesSum <- QuarterSales %>% 
  group_by(`endQuarter`, Ano = format(`Data de fechamento`, "%Y" )) %>%
  summarise(Renda = sum(Renda)) 
 
 QuarterSalesSum <- QuarterSalesSum %>% 
  mutate(Rendaper1000 = Renda/1000 ) 
 
QuarterSalesSum$Rendaper1000 <- round(QuarterSalesSum$Rendaper1000, 0)

Q1SalesSum <- QuarterSalesSum %>% 
  filter(endQuarter == "Q3" & Ano != 2017)

ggplot(data = Q1SalesSum, mapping = aes(x = Q1SalesSum$Ano, y = Q1SalesSum$Rendaper1000, label = Q1SalesSum$Rendaper1000))+
  geom_col(fill = "red", color = "black") +
  geom_text(size = 4,position = position_stack(vjust = 1.1)) +
  ylab("Renda em milhares de R$") +
  xlab("Ano") +
  ggtitle("Renda no 3º trimestre de cada ano" ) +
  theme_minimal()

```
  
  Mantendo nosso padrão faremos uma análise no trimestre e então focamos o mês. 
  Seguimos muitíssimo bem no 2º trimestre deste ano. Se em julho já haviamos feito 50%  das vendas esperadas para o trimeste, no final da agosto haviamos batido 200%
  
  
```{r vendas mensal,  echo=FALSE, message=FALSE, warning=FALSE, results = "hide"}

MonthSales <- pipe_FunildeVendas %>%
  filter(Fase == "Ganho Fechado")

MonthSales <- MonthSales %>% 
  rename ("Deal_de" = `Deal de:`)

MonthSalesSum <- MonthSales %>% 
  group_by("Data_de_fechamento" = month(`Data de fechamento`), Ano = format(`Data de fechamento`, "%Y" )) %>%
  summarise(Renda = sum(Renda))

 MonthSalesSum <- MonthSalesSum %>% 
  mutate(Rendaper1000 = Renda/1000 ) 
 
 MonthSalesSum$Rendaper1000 <- round(MonthSalesSum$Rendaper1000, 0)
 
 AbrilSalesSum <- MonthSalesSum %>% 
  filter(Data_de_fechamento == (month(Sys.Date())-1) & Ano > (year(Sys.Date())-3))

ggplot(data = AbrilSalesSum, mapping = aes(x = AbrilSalesSum$Ano, y = AbrilSalesSum$Rendaper1000, label = AbrilSalesSum$Rendaper1000))+
  geom_col(fill = "red", color = "black") +
  geom_text(size = 4,position = position_stack(vjust =1.1)) +
  ylab("Renda em milhares de R$") +
  xlab("Ano") +
  ggtitle(sprintf("Renda em %s de cada ano", month(floor_date(Sys.Date(), "month") - months(1), label = TRUE, abbr = FALSE))) +
  theme_minimal()
```
  
 O mês de agosto em 2020 já superou em  208% o agosto ano anterior e  completando assim nosso terceiro mês de vendas melhores do que o ano passado. 
  
  Logo em breve teremos análises mais detalhadassobre cada produto correlacionado com suas metas.
  
```{r echo=FALSE, message=FALSE, warning=FALSE}
SalesSumbyMonthandDeal <- MonthSales %>% 
  group_by(Deal_de, "Data_de_fechamento" = month(`Data de fechamento`), Ano = format(`Data de fechamento`, "%Y" ) ) %>%
  summarise(Renda = sum(Renda))

SalesSumbyMonthandDeal <- SalesSumbyMonthandDeal %>% 
  mutate(Rendaper1000 = Renda/1000 ) 
 
SalesSumbyMonthandDeal$Rendaper1000 <- round(SalesSumbyMonthandDeal$Rendaper1000, 0)
 
ThisMonthSalesSum <- SalesSumbyMonthandDeal %>% 
  filter(Data_de_fechamento == (month(Sys.Date())-1) & Ano > (year(Sys.Date())-3))

```

```{r sunburst, eval=FALSE, message=FALSE, warning=FALSE, include=FALSE, paged.print=FALSE}
#SalesSumSunburst <- as.data.frame(cbind( sunburst_cadence = paste(pipe_FunildeVendas$`Categoria de Produto`$Categoria, 
#                                                              pipe_FunildeVendas$`Subcategoria de Produtos`$Subcategoria, pipe_FunildeVendas$Produto, 
#                                                              sep = "-"),
#                                     Renda = pipe_FunildeVendas$Renda))

SalesSumSunburst <- as.data.frame(
                      cbind(Renda = pipe_FunildeVendas$Renda, 
                          "Categoria de Produto" = pipe_FunildeVendas$`Categoria de Produto`, 
                          "Subcategoria de Produtos" = pipe_FunildeVendas$`Subcategoria de Produtos`, 
                          "Produto" = pipe_FunildeVendas$Produto))
SalesSumSunburst <- na.omit(SalesSumSunburst)

salesSumTreemap <- treemap(dtf = SalesSumSunburst, index = c("Categoria", "Subcategoria", "Produto"), vSize = "Renda", type = "value")

salesSumTreemapInteractive <- d3treeR::d3tree(data = salesSumTreemap, rootname = "Vendas por produro")

htmlwidgets::saveWidget(salesSumTreemapInteractive, paste("Venda_por_praduto", Sys.Date(), ".html"))

salesSumTreemapInteractive



```
  
## Tarefas Atrasadas
```{r tarefasAtrasadas, echo=FALSE, message=FALSE, warning=FALSE}
tarefas <- read_excel("tarefas Bitrix.xlsx")

tarefas_Bitrix_sem_participacao <- read_excel("D:/Ed Velho/Documents/Relatorio mensal de vendas - Pris/07-Jul/tarefas Bitrix sem participacao.xlsx")

tarefas <- rbind(tarefas, tarefas_Bitrix_sem_participacao)

tarefas$Deadline <- as.Date(x = tarefas$Deadline, format = "%d/%m/%Y")
tarefas$`Responsible person` <- as.factor(x = tarefas$`Responsible person`)

importantPeople <- as.factor(c("Julia Couto",
                     "Daniel Eloi",
                     "Andressa Morais",
                     "Laura Vianna",
                     "Carlos Carvalho",
                     "Henrique Rocha",
                     "Vitor Almeida",
                     "Leandro Rangel",
                     "Diego Stehling",
                     "Pedro Gonçalvez",
                     "Alysson Vidotti", 
                     "Pedro Gonçalves",
                     "Francine Marinho",
                     "Gustavo Fernandes"
                     ))
  
tarefasAtrasadas <- tarefas %>% 
  filter(Status == "Pending", Deadline < Sys.Date())

tarefasAtrasadas <- tarefasAtrasadas%>% 
  filter(`Responsible person` %in% importantPeople)

xlim_tarefasAtrasadas <- table(tarefasAtrasadas$`Responsible person`)

ggplot(data = tarefasAtrasadas, mapping = aes(x = `Responsible person`)) +
  geom_bar(fill = "red", color = "black") +
  theme(axis.text.x = element_text(angle = 90, hjust = -1)) +
  geom_text(stat='count', aes(label=..count..), vjust=0.5, hjust= 1.5 ) +
  ggtitle("Tarefas Atrasadas") + 
  xlab("Pessoa Responsável") + 
  ylab("Contagem") + 
  #ylim(0, max(xlim_tarefasAtrasadas) +1 ) + 
  coord_flip() + 
  theme_minimal()
```

As tarefas atrasadas derão um salto porque haviam mais de 30 mil tarefas que não estavam aparecendo no nossa radar. 
Eu vou avaliar os maiores casos para 1) Melhorar as automações que as geram e reparar possíveis erros; 2) Repensar, junto ao responsável, se o processo está bom ou se precisa de melhorias. 

## Tempos das tarefas atrassadas

```{r echo=FALSE, message=FALSE}
tarefasAtrasadas <- tarefasAtrasadas %>% 
  mutate(tempo_de_atraso = Sys.Date() - Deadline)

ggplot(data = tarefasAtrasadas, mapping = aes(x = `Responsible person`)) +
  geom_violin(mapping = aes(y = tempo_de_atraso), fill = "red", color = NA) +
  ggtitle("Volume das tarefas atrasadas no tempo") +
  xlab("Pessoa Responsável") +
  ylab("Dias de atraso") +
  coord_flip() +
  theme_minimal()
  
```

  O Grafico acima nos ajuda a entender como as tarefas estão atrasadas no tempo. Gráficos que param abruptamente indicam que há uma revisão periodica dos atrasos. 
  
## Tarefas Completadas

```{r tarefas_completas, echo=FALSE}

tarefas_completas <- tarefas %>% 
  filter(Status == "Completed", month(Deadline) == month(Sys.Date())-1 & year(Deadline) == year(Sys.Date()))

tarefas_completas <- tarefas_completas%>% 
  filter(`Responsible person` %in% importantPeople)

ggplot(data = tarefas_completas, mapping = aes(x = `Responsible person`)) +
  geom_bar(fill = "aquamarine1", color = "black") +
  theme(axis.text.x = element_text(angle = 90, hjust = -1)) +
  geom_text(stat='count', aes(label=..count..), vjust=0.5, hjust= 1.5 ) +
  ggtitle("Tarefas Completadas") +
  xlab("Pessoa Responsável") +
  ylab("Contagem") +
  #ylim(0, max(xlim_tarefasAtrasadas) +1 ) +
  coord_flip() +
  theme_minimal()

```
    
  O destaque deste mês são os Filtros de PI que o Gustavo tem feito, disparado quem mais cumpriu atividades em agosto. É válido avaliar se estamos sendo produtivos com estas atividades. 
  
```{r tarefas sem deal e tarefas sem data, message=FALSE, warning=FALSE, include=FALSE}

tarefasSemDeal <- tarefas %>% 
  filter(Status == "Pending",  is.na(CRM))

tarefasSemData <- tarefas %>% 
  filter(Status == "Pending",  is.na(Deadline))

tarefas_com_ploblemas <- dplyr::union(tarefasSemData, tarefasSemDeal)

write.csv2(tarefas_com_ploblemas, file = paste("tarefas com problemas", Sys.Date(), ".csv"))

```
  
## Tarefas com problemas

```{r echo=FALSE}
tarefas_com_problemas_DT <-DT::datatable(tarefas_com_ploblemas, options = list(
  order = list(list(4, 'asc')))) %>% 
  DT::formatStyle (
    'Responsible person',
    backgroundColor = DT::styleEqual(NA, c('red')))

htmlwidgets::saveWidget(tarefas_com_problemas_DT, paste("tarefas_com_problemasDT", Sys.Date(), ".html"))

tarefas_com_problemas_DT
```
 
  Devido ao erro ao captar as tarefas tivemos um aumento expressivo de tarefas a serem analisadas, passamos de 12 para mais de 2k. 

## Deals sem tarefas

```{r echo=FALSE}
deals_ativos <- filter (pipe_FunildeVendas, Fase != "Perda Fechada" & Fase != "Ganho Fechado")

deals_ativos_e_tarefas <- left_join(deals_ativos, tarefas, by = c("Nome do negócio" = "Deal"))

deals_sem_tarefa <- deals_ativos_e_tarefas %>% 
  filter(is.na(ID.y))

deals_sem_tarefa <- deals_sem_tarefa[c("ID.x", "Fase", "Responsável", "Nome do negócio")]

deals_sem_tarefa <- deals_sem_tarefa[!duplicated(deals_sem_tarefa$ID.x),]

deals_sem_tarefaDT <- DT::datatable(deals_sem_tarefa, options = list(
  order = list(list(3, 'asc'))))

deals_sem_tarefaDT

htmlwidgets::saveWidget(deals_sem_tarefaDT, paste("deals_sem_tarefaDT", Sys.Date(), ".html"))
``` 

  Ainda assim temos 20 deals que estava sem tarefas. Essa lista de Deals será compartilhada com os responsáveis para que tomem as atitudes necessárias

## Indicadores 

```{r CAC, echo=FALSE, message=FALSE, warning=FALSE}

Fluxo_de_caixa_2020_projecao <- read_delim("D:/Ed Velho/Documents/Relatorio mensal de vendas - Pris/06-Jun/Fluxo de caixa 2020 - projecao.csv", 
    ";", escape_double = FALSE, locale = locale(decimal_mark = ","), 
    trim_ws = TRUE, skip = 4)

names(Fluxo_de_caixa_2020_projecao)[4] <-paste("categoria")
names(Fluxo_de_caixa_2020_projecao)[2] <-paste("nome")

Fluxo_de_caixa_2020_projecao<- Fluxo_de_caixa_2020_projecao[,2:length(names(Fluxo_de_caixa_2020_projecao))]

Fluxo_de_caixa_2020_projecao <- Fluxo_de_caixa_2020_projecao[c(-2,-4,-5)]

projecao.as.numeric <- function(x){
  x <- as.numeric(gsub(",", ".", gsub("\\.", "", x)))
}

meses_custo <- Fluxo_de_caixa_2020_projecao[,3:length(names(Fluxo_de_caixa_2020_projecao))]

meses_custo <- apply(meses_custo, 2, projecao.as.numeric)

Fluxo_de_caixa_2020_projecao[,3:length(names(Fluxo_de_caixa_2020_projecao))] <- meses_custo

alocacao_pessoas_MKT <- data.frame("nomes" = c("Daniel Eloi", "Francine de Oliveira Marinho","Gustavo Fernandes Dias","Pedro Henrique de Oliveira Gonçalves","Carlos Henrique de Carvalho Junior","Lorena Gabrielle de Souza Ribeiro","Alysson Vidotti","Leandro de Alencar Rangel","Rheubert Lucas Resende Rodigues Velho", "Diego Moreira"), 
"alocacao" = c( 0.5, 0.9, 0.9, 0.8, 0.7, 0.5, 0.5, 0.7, 0.4, 0.1))

custos_diretos_MKT <- Fluxo_de_caixa_2020_projecao %>% 
  filter(str_detect(categoria, "Marketing e Vendas"))

custos_pessoas_MKT <- Fluxo_de_caixa_2020_projecao %>% 
  filter(nome %in% alocacao_pessoas_MKT$nomes)

sum_custos_diretos_MKT <-apply(custos_diretos_MKT[,3:dim(custos_diretos_MKT)[2]], 2, FUN = sum, na.rm = TRUE)

sum_custos_diretos_MKT <- as.data.frame(t(sum_custos_diretos_MKT))

sum_custos_diretos_MKT_this_month <- sum_custos_diretos_MKT$`jun/20`

custos_pessoas_MKT_by_month <- custos_pessoas_MKT %>% 
  group_by(nome) %>% 
  summarise_at(vars(-categoria), sum, na.rm = TRUE)

alocacao_pessoas_MKT <- alocacao_pessoas_MKT[order(alocacao_pessoas_MKT$nomes),]

custos_pessoas_MKT_by_month <- custos_pessoas_MKT_by_month[order(custos_pessoas_MKT_by_month$nome),]

sum_custos_pessoas_MKT <-apply(custos_pessoas_MKT[,3:dim(custos_pessoas_MKT)[2]], 2, FUN = sum, na.rm = TRUE)

custos_pessoas_MKT_by_month_by_alocacao <- custos_pessoas_MKT_by_month[,-1] * alocacao_pessoas_MKT$alocacao

custos_pessoas_MKT_by_month_by_alocacao <- cbind(nome = custos_pessoas_MKT_by_month$nome, custos_pessoas_MKT_by_month_by_alocacao) 

total_custos_pessoas_MKT_by_month_by_alocacao <- as.data.frame(t(colSums(custos_pessoas_MKT_by_month_by_alocacao[,-1])))

new_clients_by_month <- MonthSales %>% 
  group_by("Data_de_fechamento" = month(`Data de fechamento`), Ano = as.numeric(format(`Data de fechamento`, "%Y" ))) %>%
  summarise(contagem = dplyr::n())

new_clients_this_month <- new_clients_by_month %>% 
  filter(Ano == year(Sys.Date()), Data_de_fechamento == month(Sys.Date())-1)

new_clients_by_month <- new_clients_by_month[order(new_clients_by_month$Ano, new_clients_by_month$Data_de_fechamento),]

ts_new_clients <- ts(new_clients_by_month$contagem, frequency = 12, start = c(2017, 4))
#CAC <- to/ new_clients_this_month$contagem



```


```{r Tempo em cada fase}
datas_entrada_fases <- grep(pattern =  "PipeVendas", x = names(pipe_FunildeVendas))
tempo_em_cada_fase <-subset(x = pipe_FunildeVendas, select = datas_entrada_fases)
tempo_em_cada_fase <- cbind(pipe_FunildeVendas$ID, tempo_em_cada_fase)

for (i in 1:nrow(tempo_em_cada_fase)) {
  for (j in 2:ncol(tempo_em_cada_fase)){
   tempos[i,j] <- as.matrix (tempo_em_cada_fase[i, j] - tempo_em_cada_fase[i,j+1])
   ### EM CONSTRUÇÃO
 }
}
```

```{r Tempo de conversao por produto e setor}

tempo_de_conversao_por_produto <- pipe_FunildeVendas %>% 
  dplyr::filter(Fase == "Negócio ganho")




```

